# 土地使用权何时入账合适

提问人：mcking_999 时间：2014-08-20 12:55:49
应以实际控制该土地资产时计入无形资产，之前作为预付款处理较合适。

回答人：chenyiwei
基本赞同此观点。

提问人：mcking_999 时间：2014-08-21 11:44:04
预付工程款等期限较长性质的款项，证监会特别指出作为非流动资产核算，但公司账务仍然可以在预付账款科目核算，财务报表列报时调整即可。预付土地款如预计一年内可转入无形资产，也无需调整到非流动资产。

回答人：chenyiwei
不能这样理解，不能将预付土地款何时取得对应的土地作为“变现或耗用”的标志。

提问人：mcking_999 时间：2014-08-21 13:02:35
预付款项只要针对的是长期资产，就要在长期资产列示？

回答人：chenyiwei
是的。见《计学撮要 2011 》P365～ 366 。另外证监会会计部组织编写的《上市公司执行企业会计准则案例解析》也有类似内容。